【裁判字號】    99,簡上,197
【裁判日期】    990608
【裁判案由】    毀棄損壞
【裁判全文】
臺灣高雄地方法院刑事判決             99年度簡上字第197號
公  訴  人  臺灣高雄地方法院檢察署檢察官
上  訴  人
即  被  告  甲○○
上列上訴人因毀棄損壞案件，不服本院高雄簡易庭民國99年3 月
19日99年度審簡字第128 號刑事簡易判決（檢察官聲請簡易判決
處刑案號：98年度偵字第32537 號），提起上訴，本院第二審合
議庭判決如下︰
    主    文
上訴駁回。
甲○○緩刑貳年。
    事    實
一、甲○○於民國98年10月8 日晚間9 時5 分許，因見居住在其
    位於高雄市前金區○○○路158 號住處隔壁，即同路門牌號
    碼158 之1 號住戶乙○○將所有之車牌號碼YU-8670 號廂型
    自用小客車（登記車主為「台灣世瑜實業社」）違規開上人
    行道，並斜插停放在上開兩戶屋前路幅有限之騎樓及紅磚人
    行道上，妨礙其住宅出入觀瞻及路人通行，經交涉後，卻遭
    乙○○以：可通知交通隊前來取締云云回絕，甲○○心生不
    滿，竟基於毀損之犯意，取出其所有之鐵鎚1 把（已扣案）
    鎚打該車鈑金、玻璃等處，致該車車身鈑金凹損、右車窗玻
    璃破裂不堪使用，足生損害於乙○○。
二、案經乙○○訴由高雄市政府警察局新興分局報告臺灣高雄地
    方法院檢察署檢察官偵查聲請以簡易判決處刑。
    理    由
一、證據能力部分：按被告以外之人於審判外之陳述，雖不符刑
    事訴訟法第159 條之1 至之4 之規定，然經當事人於審判程
    序同意作為證據，法院審酌該言詞陳述或書面陳述作成時之
    情況，認為適當者，亦得為證據，刑事訴訟法第159 條之5
    第1 項定有明文。本判決後開引用具有傳聞證據性質之證據
    資料，已經檢察官、被告於審理期日同意為證據使用，是其
    縱無刑事訴訟法第159 條之1 至第159 條之4 或其他傳聞法
    則例外之情形，亦經本院審酌該證據作成之情況，既無違法
    取得情事，復無證明力明顯過低等情形，以得供做法院判斷
    事實之依據為適當，認為均有證據能力，得為證據。
二、訊據上訴人即被告甲○○（下稱被告）於本院合議庭審理時
    ，固不否認於前揭時地持扣案鐵鎚搥打上開告訴人所有之廂
    型自用小客車，並造成該車鈑金凹損之事實，然矢口否認敲
    破該車右側車窗玻璃云云。惟查，前揭犯罪事實除據被告甲
    ○○於警詢中自白不諱，並經證人即告訴人乙○○於警詢中
    證述綦詳，復有網路車號查詢車籍資料紀錄表、車輛維修估
    價單、車損及採證照片6 幀、扣案鐵鎚1 把在卷可稽。衡情
    ，本件事發經過係被告在上開現場與告訴人發生口角後，旋
    取出鐵鎚鎚打該車，並隨即為獲報到場之警員查獲並採證，
    過程間顯無他人可資接近該車並加工擴大毀損範圍之機會，
    茲被告甲○○於警詢中未加爭執，嗣本院審理時乃執前詞辯
    解，無非避重就輕之詞，不足採信，是其前揭毀損告訴人所
    有自用小客車車窗玻璃及鈑金之犯行，堪予認定。本件被告
    犯罪事證已臻明確，應依法論科。
三、核被告甲○○所為，係犯刑法第354 條毀損他人物品罪。原
    審以被告甲○○罪證明確，因而適用刑法第354 條、第41條
    第1 項前段規定，並審酌被告不思以理性和平方式解決紛爭
    ，竟手持鐵鎚搥打告訴人乙○○之自用小客車，致該車身受
    有如聲請書所載之損害，實屬不該，並斟酌其犯罪之動機、
    目的及犯後態度等一切情狀，量處拘役伍拾日，並諭知如易
    科罰金，以新臺幣1,000 元折算1 日，另以扣案之鐵鎚1 把
    ，係被告所有供本件犯罪所用之物，並依刑法第38條第1 項
    第2 款規定宣告沒收，經核原判決認事用法，尚無不合，量
    刑亦屬允當，被告甲○○上訴否認部分犯行而指摘原判決不
    當，為無理由，應予駁回。又被告甲○○前未曾因故意犯罪
    受有期徒刑以上刑之宣告，有臺灣高等法院被告前案紀錄表
    及臺灣高雄地方法院檢察署刑案資料查註紀錄表各1 份在卷
    可按，本件因鄰居違規停車影響起居通行，經交涉不僅未獲
    善意回應，猶遭以前揭情詞反嗆，一時情緒失控而罹於刑章
    ，衡其情節既事發有因，與隨機起意無端侵害他人之情形尚
    屬有異，諒其經此偵審程序及刑之宣告，應足為警惕，信無
    再犯之虞，爰併諭知緩刑二年，以啟自新。
據上論斷，應依刑事訴訟法第455 條之1 第1 項、第3 項、第36
4 條、第368 條，刑法第74條第1 項第1 款，判決如主文。
本案經檢察官李茂增到庭執行職務
中    華    民    國    99    年    6     月    8     日
                刑事第十九庭  審判長法  官  陳志銘
                                    法  官  吳芝瑛
                                    法  官  陳松檀
上正本證明與原本無異。
不得上訴。
中    華    民    國    99    年    6     月    8     日
                                    書記官  彭帥雄
附錄本判決論罪法條全文：
中華民國刑法第277條
傷害人之身體或健康者，處3 年以下有期徒刑、拘役或1 千元以
下罰金。
犯前項之罪因而致人於死者，處無期徒刑或7 年以上有期徒刑；
致重傷者，處3 年以上10年以下有期徒刑。

司法院資訊處製作；財團法人民間司法改革基金會備份。
